【裁判字號】    95,交易,202
【裁判日期】    950428
【裁判案由】    公共危險
【裁判全文】
臺灣臺北地方法院刑事判決             95年度交易字第202號
公  訴  人  臺灣臺北地方法院檢察署檢察官
被      告  乙○○
上列被告因公共危險案件，經檢察官聲請以簡易判決處刑（94年
度撤緩字第484號，含94年度偵字第8183號、94年度撤緩字第455
號），本院改依通常程序審理後，被告就被訴事實為有罪陳述，
經合議庭裁定由受命法官以簡式判決如下：
    主  文
乙○○服用酒類，不能安全駕駛動力交通工具而駕駛，處拘役參
拾日，如易科罰金，以參佰元折算壹日。
    事  實
一、乙○○明知酒後吐氣所含酒精濃度超過每公升0.25毫克以上
    不得駕車，於民國94年4月21日凌晨1時許，在台北市○○路
    某處，與客戶飲用威士忌後，因酒精作用，造成知覺及肢體
    協調反應能力均受影響，已達不能安全駕駛動力交通工具之
    程度，仍執意駕駛車牌號碼7N-7179號之自用小客車返家。
    同日凌晨3時50分許，途經台北縣新店市○○路289號前，因
    酒精作用造成精神不濟，駛入對向車道而撞及甲○○所駕駛
    車牌號碼BM-9793號自用小客車而肇事，造成甲○○受有左
    前臂挫傷浮腫、左膝挫擦傷等傷害（過失傷害部分未據起訴
    ），並致自己右腎破裂併出血及胸腹部挫傷等傷害，經緊急
    送往財團法人天主教耕莘醫院施以急救。員警據報前往處理
    ，並於同日上午5時14分許，在天主教耕莘醫院對於乙○○
    施以吐氣所含酒精濃度測試，仍高達每公升0.48毫克，而查
    悉上情。
二、案經臺北縣政府警察局新店分局報請臺灣臺北地方法院檢察
    署檢察官偵查聲請簡易判決處刑，本院改依通常程序審理。
    理  由
一、上開事實，業據被告乙○○於警偵訊及本院審理時自白犯行
    不諱（見94年度偵字第8183號偵查卷第10、11、52頁、本院
    95年4月19日準備程序筆錄第2頁、同日審判筆錄第2頁），
    核與證人即被害人甲○○於警詢中證述：「‧‧‧於上述時
    地，我看見一部自小客車7N-7179號由乙○○駕駛，沿復興
    路對面內車道往民權路方向斜斜往我的車道行駛而來，我漸
    漸往外車道閃避，但閃避不及而撞上」等語之情節相符（同
    上偵查卷第14頁），且有道路交通事故現場圖、道路交通事
    故調查報告表(一)、(二)，及道路交通事故照片18幀在卷可稽（
    同上偵查卷第16至18、27至35頁），堪信屬實。被告呼氣測
    試所含酒精濃度雖僅每公升0.48毫克，然接受酒精濃度呼氣
    測試，距肇事時間已久，足認被告駕駛上開汽車甫肇事時，
    其呼氣中所含酒精濃度遠高於每公升0.48毫克。被告飲酒後
    駕駛上開汽車發生重大交通事故，致自己受有右腎破裂併出
    血及胸腹部挫傷之傷害，耕莘醫院並發出病危通知，腎臟並
    遭切除，有天主教耕莘醫院患者病危通知單、診斷證明書在
    卷可佐（同上偵查卷第39、55頁）。益證被告駕駛上開汽車
    時，其知覺及緊急肢體協調能力已受影響，無法為即時妥適
    之反應，已達不能安全駕駛動力交通工具之程度甚明。本件
    事證明確，被告犯行堪以認定，應予依法論科。
二、核被告所為，係犯刑法第185條之3服用酒類不能安全駕駛動
    力交通工具而駕駛罪。爰審酌被告無視嚴禁酒後駕車之政令
    宣導，自恃酒力而心存僥倖，縱容自己酒後駕車，不尊重自
    己及他人生命、身體及財產之安全，造成社會潛存公共危險
    之不安，然犯後自始坦承犯行，毫無爭執，已賠償被害人新
    台幣（下同）10萬元，雙方達成民事和解，有和解證明書足
    憑（同上偵查卷第55頁），現因酒醉駕車造成自己身體及健
    康之重大危害，一時貪杯之代價已屬慘重等一切情狀，本院
    認公訴人仍求刑有期徒刑3月，恐嫌有過重，況被告未履行
    向公益團體中華民國紅心字會支付2萬元，乃撤銷緩起訴處
    分之原因，難據以認定其對於司法從寬處遇有欠尊重，本院
    綜合上開情形，量處如主文所示之刑，並諭知易科罰金之折
    算標準，以示懲儆。
據上論斷，應依刑事訴訟法第452條、第273條之1第1項，刑法第
185條之3、第41條第1項前段，罰金罰鍰提高標準條例第2條，判
決如主文。
本案經檢察官詹喬偉到庭執行職務
中    華    民    國    95    年    4     月    28    日
                  刑事第一庭    法  官  吳秋宏
以上正本證明與原本無異。
如不服本判決，應於判決送達後10日內，向本院提出上訴狀。
                                書記官  高菁菁
中    華    民    國    95    年     4    月    28    日
附錄本案論罪科刑法條全文：
中華民國刑法第185條之3
服用毒品、麻醉藥品、酒類或其他相類之物，不能安全駕駛動力
交通工具而駕駛者，處1 年以下有期徒刑、拘役或3 萬元以下罰
金。


司法院資訊處製作；財團法人民間司法改革基金會備份。
